Inventaris van het archief van de Kabinet der Koningin: Verbaalarchief, 1976-1988
Nationaal Archief, Den Haag
- Verbaal: wetten, kabinetsbrieven
  - Verbaal: originele wetten en koninklijke besluiten., 1976-1988; 14000-16388; 2389 pakken
    - 1982 december 16 (1-65), 15244
    - 1982 december 16 (66-172), 15245
    - 1982 december 17 - 20, 15246
    - 1982 december 21, 15247
    - 1982 december 22 - 23 (1-11), 15248
    - 1982 december 23 (12(+bijl.)), 15249
    - 1982 december 23 (12(bijl.)), 15250
    - 1982 december 23 (13-129), 15251
    - 1982 december 24 - 29 (1-39(+bijl.)), 15252
    - 1982 december 29 (39(bijl.)), 15253
    - 1982 december 29 (39(bijl.)-91) - 31, 15254
    - 1983 januari 3 - 4 (1-30), 15255
      Openbaarheid beperkt tot 1 januari 2059
    - 1983 januari 4 (31-140), 15256
    - 1983 januari 4 (141-208) - 7, 15257
    - 1983 januari 8 - 10, 15258
    - 1983 januari 11 - 12, 15259
    - 1983 januari 13 (1-8), 15260
    - 1983 januari 13 (9-63) - 14, 15261
    - 1983 januari 17, 15262
    - 1983 januari 18 - 19, 15263
    - 1983 januari 20 (1-7), 15264
    - 1983 januari 20 (8-107), 15265
    - 1983 januari 21, 15266
    - 1983 januari 24 - 25, 15267
    - 1983 januari 26 (1-39), 15268
    - 1983 januari 26 (40-114) - 27, 15269
    - 1983 januari 28 - 31, 15270
    - 1983 februari 1 - 2 (1-18(+bijl.)), 15271
    - 1983 februari 2 (18(bijl.)-87), 15272
    - 1983 februari 3, 15273
    - 1983 februari 4, 15274
    - 1983 februari 7 (1-9(+bijl.)), 15275
    - 1983 februari 7 (9(bijl.)-133), 15276
    - 1983 februari 8, 15277
    - 1983 februari 9, 15278
    - 1983 februari 10 - 15, 15279
    - 1983 februari 16 - 21 (1-4), 15280
    - 1983 februari 21 (5(+bijl.)), 15281
    - 1983 februari 21 (5(bijl.)), 15282
    - 1983 februari 21 (6-100), 15283
    - 1983 februari 22, 15284
    - 1983 februari 23, 15285
    - 1983 februari 24 - 25, 15286
    - 1983 februari 28, 15287
    - 1983 maart 1, 15288
    - 1983 maart 2 - 3, 15289
    - 1983 maart 4 (1-18), 15290
    - 1983 maart 4 (19-85), 15291
    - 1983 maart 7 - 9, 15292
    - 1983 maart 10, 15293
    - 1983 maart 11 - 12, 15294
    - 1983 maart 14 - 15, 15295
    - 1983 maart 16, 15296
    - 1983 maart 17, 15297
    - 1983 maart 18, 15298
    - 1983 maart 21, 15299
    - 1983 maart 22 - 23 (1-3), 15300
    - 1983 maart 23 (4(+bijl.)), 15301
    - 1983 maart 23 (4(bijl.)-39), 15302
    - 1983 maart 23 (40-102), 15303
    - 1983 maart 24, 15304
    - 1983 maart 25 - 28 (1-63), 15305
    - 1983 maart 28 (64-74), 15306
    - 1983 maart 29 (1-81), 15307
    - 1983 maart 29 (82-118) - 30 (1-19), 15308
    - 1983 maart 30 (20-74), 15309
    - 1983 maart 31 (1-16), 15310
    - 1983 maart 31 (17-102), 15311
    - 1983 april 5 - 11, 15312
    - 1983 april 12, 15313
    - 1983 april 13, 15314
    - 1983 april 14, 15315
    - 1983 april 15 - 18, 15316
    - 1983 april 19, 15317
    - 1983 april 20, 15318
    - 1983 april 21, 15319
    - 1983 april 22 - 25, 15320
    - 1983 april 26 (1-67), 15321
    - 1983 april 26 (68-109), 15322
    - 1983 april 28, 15323
    - 1983 april 29, 15324
    - 1983 mei 2, 15325
    - 1983 mei 3 - 4 (1-3), 15326
    - 1983 mei 4 (4-95), 15327
    - 1983 mei 6 - 7, 15328
    - 1983 mei 9, 15329
    - 1983 mei 10 (1-52), 15330
    - 1983 mei 10 (53-98) - 11 (1-58), 15331
    - 1983 mei 11 (59-106), 15332
    - 1983 mei 13, 15333
    - 1983 mei 14 - 16, 15334
    - 1983 mei 17, 15335
    - 1983 mei 18, 15336
    - 1983 mei 19 (1-54), 15337
    - 1983 mei 19 (55-105) - 25, 15338
    - 1983 mei 26 - 27 (1-35(+bijl.)), 15339
    - 1983 mei 27 (35(bijl.)-36) - 30, 15340
    - 1983 mei 31, 15341
    - 1983 juni 1 - 2, 15342
    - 1983 juni 3 - 6, 15343
    - 1983 juni 7, 15344
    - 1983 juni 8 - 9 (1-24), 15345
    - 1983 juni 9 (25-83) - 10, 15346
    - 1983 juni 13, 15347
    - 1983 juni 14, 15348
    - 1983 juni 15 - 16, 15349
    - 1983 juni 17, 15350
    - 1983 juni 20 - 21, 15351
    - 1983 juni 22 - 23, 15352
    - 1983 juni 24 (1-78), 15353
    - 1983 juni 24 (79), 15354
    - 1983 juni 27, 15355
    - 1983 juni 28 (1-71), 15356
    - 1983 juni 28 (72-108) - 29, 15357
    - 1983 juni 30, 15358
    - 1983 juli 1, 15359
    - 1983 juli 4 - 5, 15360
    - 1983 juli 6 (1-72), 15361
    - 1983 juli 6 (73-145), 15362
    - 1983 juli 8 - 11, 15363
    - 1983 juli 12, 15364
    - 1983 juli 13, 15365
    - 1983 juli 14, 15366
    - 1983 juli 15 - 16, 15367
    - 1983 juli 18, 15368
    - 1983 juli 19 - 22, 15369
    - 1983 juli 25, 15370
    - 1983 juli 26 - 29, 15371
    - 1983 augustus 1, 15372
    - 1983 augustus 2 - 4 (1-50), 15373
    - 1983 augustus 4 (51-100), 15374
    - 1983 augustus 4 (101-199) - 5, 15375
    - 1983 augustus 6 - 12, 15376
    - 1983 augustus 15 - 16, 15377
    - 1983 augustus 17 (1-150), 15378
    - 1983 augustus 17 (151-215), 15379
    - 1983 augustus 17 (216-287) - 19, 15380
    - 1983 augustus 22 (1-50), 15381
    - 1983 augustus 22 (51-135), 15382
    - 1983 augustus 23, 15383
    - 1983 augustus 24 (1-53), 15384
    - 1983 augustus 24 (54-135) - 25, 15385
    - 1983 augustus 26 - 29, 15386
    - 1983 augustus 30, 15387
    - 1983 augustus 31, 15388
    - 1983 september 1 - 2 (1-16), 15389
    - 1983 september 2 (17-142), 15390
    - 1983 september 5 - 6, 15391
    - 1983 september 7, 15392
    - 1983 september 8, 15393
    - 1983 september 9, 15394
    - 1983 september 12 - 13, 15395
    - 1983 september 14 - 15, 15396
    - 1983 september 16 - 19, 15397
    - 1983 september 20, 15398
    - 1983 september 21 - 23, 15399
    - 1983 september 26, 15400
    - 1983 september 27 - 28, 15401
    - 1983 september 29 - 30, 15402
    - 1983 oktober 3 - 4, 15403
    - 1983 oktober 5, 15404
    - 1983 oktober 6, 15405
    - 1983 oktober 7 - 8, 15406
    - 1983 oktober 10, 15407
    - 1983 oktober 11 - 12 (1-23), 15408
    - 1983 oktober 12 (24-130), 15409
    - 1983 oktober 13, 15410
    - 1983 oktober 14 - 18, 15411
    - 1983 oktober 19 - 20, 15412
    - 1983 oktober 21 - 24, 15413
    - 1983 oktober 25, 15414
    - 1983 oktober 26, 15415
    - 1983 oktober 27 (1-14(+bijl.)), 15416
    - 1983 oktober 27 (14(bijl.)-65), 15417
    - 1983 oktober 27 (66-104) - 28, 15418
    - 1983 oktober 31, 15419
    - 1983 november 1, 15420
    - 1983 november 2, 15421
    - 1983 november 3 - 4, 15422
    - 1983 november 5 - 7, 15423
    - 1983 november 8, 15424
    - 1983 november 9, 15425
    - 1983 november 10 - 11, 15426
    - 1983 november 14 - 18, 15427
    - 1983 november 21 (1-64), 15428
    - 1983 november 21 (65-137) - 22 (1-29), 15429
    - 1983 november 22 (30-162), 15430
    - 1983 november 23 - 24, 15431
    - 1983 november 25, 15432
    - 1983 november 28 - 29 (1-7), 15433
    - 1983 november 29 (8-84) - 30, 15434
    - 1983 december 1, 15435
    - 1983 december 2 - 5 (1-10), 15436
    - 1983 december 5 (11), 15437
    - 1983 december 5 (12-81) - 6, 15438
    - 1983 december 7 - 8, 15439
    - 1983 december 9 (1-12(+bijl.)), 15440
    - 1983 december 9 (12(bijl.)), 15441
    - 1983 december 9 (12(bijl.)-102), 15442
    - 1983 december 12, 15443
    - 1983 december 13 - 14, 15444
    - 1983 december 15, 15445
    - 1983 december 16 - 17, 15446
    - 1983 december 19 (1-18(+bijl.)), 15447
    - 1983 december 19 (18(bijl.)-140), 15448
    - 1983 december 20, 15449
    - 1983 december 21 (1-110), 15450
    - 1983 december 21 (111-156) - 22(1-49), 15451
    - 1983 december 22 (50-229), 15452
    - 1983 december 23 (1(+bijl.)), 15453
    - 1983 december 23 (1(bijl.)-2), 15454
    - 1983 december 23 (3-137) - 28, 15455
    - 1983 december 29 - 30, 15456
    - 1984 januari 2 - 3 (1-80), 15457
      Openbaarheid beperkt tot 1 januari 2060
    - 1984 januari 3 (81-117) - 9, 15458
    - 1984 januari 10 - 12, 15459
    - 1984 januari 13 - 16, 15460
    - 1984 januari 17 (1-9(+bijl.)), 15461
    - 1984 januari 17 (9(bijl.)-40), 15462
    - 1984 januari 17 (41-89) - 18, 15463
    - 1984 januari 19 - 20, 15464
    - 1984 januari 23 - 24 (1-9), 15465
    - 1984 januari 24 (10(+bijl.)), 15466
    - 1984 januari 24 (10(bijl.)-40), 15467
    - 1984 januari 24 (41-80) - 25, 15468
    - 1984 januari 26, 15469
    - 1984 januari 27 (1-5), 15470
    - 1984 januari 27 (6-76) - 31, 15471
    - 1984 februari 1, 15472
    - 1984 februari 2, 15473
    - 1984 februari 3 - 6, 15474
    - 1984 februari 7 (1-42(+bijl.)), 15475
    - 1984 februari 7 (42(bijl.)) - 8, 15476
    - 1984 februari 9, 15477
    - 1984 februari 10 - 13 (1-17), 15478
    - 1984 februari 13 (18-109), 15479
    - 1984 februari 14 - 15, 15480
    - 1984 februari 16 - 17 (1-15), 15481
    - 1984 februari 17 (16-105), 15482
    - 1984 februari 20, 15483
    - 1984 februari 21 (1-11), 15484
    - 1984 februari 21 (12-83), 15485
    - 1984 februari 22 (1-107), 15486
    - 1984 februari 22 (108-132) - 23, 15487
    - 1984 februari 24, 15488
    - 1984 februari 25 (1-8), 15489
    - 1984 februari 25 (9-50) - 27, 15490
    - 1984 februari 28, 15491
    - 1984 februari 29 (1-75), 15492
    - 1984 februari 29 (76-152), 15493
    - 1984 maart 1 (1-59), 15494
    - 1984 maart 1 (60-144), 15495
    - 1984 maart 2, 15496
    - 1984 maart 3 - 9, 15497
    - 1984 maart 10, 15498
    - 1984 maart 12, 15499
    - 1984 maart 13, 15500
    - 1984 maart 14 - 15, 15501
    - 1984 maart 16 - 19, 15502
    - 1984 maart 20, 15503
    - 1984 maart 21, 15504
    - 1984 maart 22, 15505
    - 1984 maart 23, 15506
    - 1984 maart 26 (1-10), 15507
    - 1984 maart 26 (11-10), 15508
    - 1984 maart 26 (17-65) - 27 (1-9(+bijl.)), 15509
    - 1984 maart 27 (9(bijl.)-86), 15510
    - 1984 maart 28 (1-46), 15511
    - 1984 maart 28 (47-108), 15512
    - 1984 maart 29, 15513
    - 1984 maart 30 (1-17), 15514
    - 1984 maart 30 (18-97), 15515
    - 1984 april 2, 15516
    - 1984 april 3, 15517
    - 1984 april 4, 15518
    - 1984 april 5, 15519
    - 1984 april 6, 15520
    - 1984 april 9, 15521
    - 1984 april 10 - 11, 15522
    - 1984 april 12, 15523
    - 1984 april 13 - 14, 15524
    - 1984 april 16 - 21, 15525
    - 1984 april 24, 15526
    - 1984 april 25 - 26 (1-6(+bijl.)), 15527
    - 1984 april 26 (6(bijl.)-76), 15528
    - 1984 april 27 - 28, 15529
    - 1984 mei 1 - 2, 15530
    - 1984 mei 3, 15531
    - 1984 mei 4, 15532
    - 1984 mei 7, 15533
    - 1984 mei 8 - 9, 15534
    - 1984 mei 10 - 14, 15535
    - 1984 mei 15, 15536
    - 1984 mei 16, 15537
    - 1984 mei 17 - 18, 15538
    - 1984 mei 19 - 22, 15539
    - 1984 mei 23, 15540
    - 1984 mei 24, 15541
    - 1984 mei 25, 15542
    - 1984 mei 28 - 29, 15543
    - 1984 mei 30, 15544
    - 1984 juni 1, 15545
    - 1984 juni 4, 15546
    - 1984 juni 5 (1-100), 15547
    - 1984 juni 5 (101-181), 15548
    - 1984 juni 6 - 7, 15549
    - 1984 juni 8, 15550
    - 1984 juni 12 (1-3), 15551
    - 1984 juni 12 (4-71) - 13, 15552
    - 1984 juni 14 - 15, 15553
    - 1984 juni 18, 15554
    - 1984 juni 19, 15555
    - 1984 juni 20 - 21, 15556
    - 1984 juni 22, 15557
    - 1984 juni 25, 15558
    - 1984 juni 26 - 27, 15559
    - 1984 juni 28, 15560
    - 1984 juni 29, 15561
    - 1984 juli 2, 15562
    - 1984 juli 3 - 4, 15563
    - 1984 juli 5 - 6, 15564
    - 1984 juli 9, 15565
    - 1984 juli 10, 15566
    - 1984 juli 11, 15567
    - 1984 juli 12 (1-73), 15568
    - 1984 juli 12 (74-149), 15569
    - 1984 juli 13, 15570
    - 1984 juli 16 - 24, 15571
    - 1984 juli 25 (1-47), 15572
    - 1984 juli 25 (48-119), 15573
    - 1984 juli 25 (120-209) - 26, 15574
    - 1984 juli 27 - 31, 15575
    - 1984 augustus 1, 15576
    - 1984 augustus 2 - 3, 15577
    - 1984 augustus 4 - 7, 15578
    - 1984 augustus 8, 15579
    - 1984 augustus 9 - 10, 15580
    - 1984 augustus 13 - 16, 15581
    - 1984 augustus 17, 15582
    - 1984 augustus 20, 15583
    - 1984 augustus 21 (1-85), 15584
    - 1984 augustus 21 (86-136) - 22, 15585
    - 1984 augustus 23, 15586
    - 1984 augustus 27, 15587
    - 1984 augustus 28 - 29, 15588
    - 1984 augustus 30, 15589
    - 1984 augustus 31, 15590
    - 1984 september 3 (1-62), 15591
    - 1984 september 3 (63-83) - 6, 15592
    - 1984 september 7 - 10, 15593
    - 1984 september 11 - 12, 15594
    - 1984 september 13 - 14, 15595
    - 1984 september 17 - 18, 15596
    - 1984 september 19 - 20, 15597
    - 1984 september 21 - 24, 15598
    - 1984 september 25 - 26, 15599
    - 1984 september 27 - 29, 15600
    - 1984 oktober 1, 15601
    - 1984 oktober 2, 15602
    - 1984 oktober 3 - 4, 15603
    - 1984 oktober 5 - 9, 15604
    - 1984 oktober 10, 15605
    - 1984 oktober 11 - 12 (1-71), 15606
    - 1984 oktober 12 (72-213) - 15, 15607
    - 1984 oktober 16 - 22, 15608
    - 1984 oktober 23 - 24, 15609
    - 1984 oktober 25 - 26, 15610
    - 1984 oktober 29, 15611
    - 1984 oktober 30 - 31, 15612
    - 1984 november 1 - 2, 15613
    - 1984 november 5 - 6, 15614
    - 1984 november 7 - 8, 15615
    - 1984 november 9, 15616
    - 1984 november 12 - 13, 15617
    - 1984 november 14 - 15, 15618
    - 1984 november 16 - 17, 15619
    - 1984 november 19 - 20, 15620
    - 1984 november 21, 15621
    - 1984 november 22 - 23, 15622
    - 1984 november 26, 15623
    - 1984 november 27 - 29 (1-23), 15624
    - 1984 november 29 (24-77) - 30, 15625
    - 1984 december 1, 15626
    - 1984 december 3 - 4, 15627
    - 1984 december 5, 15628
    - 1984 december 6, 15629
    - 1984 december 7, 15630
    - 1984 december 10, 15631
    - 1984 december 11 - 12, 15632
    - 1984 december 13, 15633
    - 1984 december 14 (1-6), 15634
    - 1984 december 14 (7-74), 15635
    - 1984 december 17, 15636
    - 1984 december 18, 15637
    - 1984 december 19 (1-40), 15638
    - 1984 december 19 (41-100), 15639
    - 1984 december 20 (1-14), 15640
    - 1984 december 20 (15-143), 15641
    - 1984 december 21 (1-50), 15642
    - 1984 december 21 (51-176), 15643
    - 1984 december 24 - 31 + dankbetuiging, 15644
    - 1985 januari 2 (1-60), 15645
      Openbaarheid beperkt tot 1 januari 2061
    - 1985 januari 2 (61-151) - 5, 15646
    - 1985 januari 7, 15647
    - 1985 januari 8 - 9 (1-76), 15648
    - 1985 januari 9 (77-141), 15649
    - 1985 januari 10 - 11, 15650
    - 1985 januari 14 - 15, 15651
    - 1985 januari 16, 15652
    - 1985 januari 17 (1-23), 15653
    - 1985 januari 17 (24-89), 15654
    - 1985 januari 18, 15655
    - 1985 januari 21 - 22, 15656
    - 1985 januari 23 - 24, 15657
    - 1985 januari 25 - 28 (1-3), 15658
    - 1985 januari 28 (4-57), 15659
    - 1985 januari 29 - 31, 15660
    - 1985 februari 1, 15661
    - 1985 februari 4 (1-37), 15662
    - 1985 februari 4 (38-123) - 6, 15663
    - 1985 februari 7 (1-14), 15664
    - 1985 februari 7 (15-44), 15665
    - 1985 februari 7 (45-115) - 8, 15666
    - 1985 februari 11, 15667
    - 1985 februari 12, 15668
    - 1985 februari 13, 15669
    - 1985 februari 14 (1-101), 15670
    - 1985 februari 14 (102-290) - 15, 15671
    - 1985 februari 16 (1-21), 15672
    - 1985 februari 16 (22-87), 15673
    - 1985 februari 18 - 22, 15674
    - 1985 februari 25, 15675
    - 1985 februari 26 (1-55(+bijl.)), 15676
    - 1985 februari 26 (55(bijl.)), 15677
    - 1985 februari 27 - 28 (1-2(+bijl.)), 15678
    - 1985 februari 28 (2(bijl.)-3), 15679
    - 1985 februari 28 (4-128), 15680
    - 1985 maart 1 (1), 15681
    - 1985 maart 1 (2-87) -4, 15682
    - 1985 maart 5, 15683
    - 1985 maart 6 - 8, 15684
    - 1985 maart 11 - 12 (1-19(+bijl.)), 15685
    - 1985 maart 12 (19(bijl.)-68), 15686
    - 1985 maart 13 (1-19), 15687
    - 1985 maart 13 (20-104), 15688
    - 1985 maart 14 - 15 (1-36), 15689
    - 1985 maart 15 (37-100), 15690
    - 1985 maart 18, 15691
    - 1985 maart 19 - 20, 15692
    - 1985 maart 21, 15693
    - 1985 maart 22, 15694
    - 1985 maart 23 (1-45), 15695
    - 1985 maart 23 (46-71), 15696
    - 1985 maart 23 (72-131) - 27, 15697
    - 1985 maart 28, 15698
    - 1985 maart 29, 15699
    - 1985 maart 30, 15700
    - 1985 april 1 - 2 (1-15), 15701
    - 1985 april 2 (16-142), 15702
    - 1985 april 3 (1-7), 15703
    - 1985 april 3 (8-135), 15704
    - 1985 april 4 (1-78), 15705
    - 1985 april 4 (79-107) - 6, 15706
    - 1985 april 9 - 16, 15707
    - 1985 april 17, 15708
    - 1985 april 18 - 22 (1-29), 15709
    - 1985 april 22 (30-192), 15710
    - 1985 april 23 (1-34), 15711
    - 1985 april 23 (35-80) - 24 (1-55), 15712
    - 1985 april 24 (56-109) - 25 (1-46), 15713
    - 1985 april 25 (47-95) - 26, 15714
    - 1985 april 29, 15715
    - 1985 mei 1 - 2, 15716
    - 1985 mei 3 - 4, 15717
    - 1985 mei 6, 15718
    - 1985 mei 7 - 8, 15719
    - 1985 mei 9, 15720
    - 1985 mei 10, 15721
    - 1985 mei 13, 15722
    - 1985 mei 14 - 15, 15723
    - 1985 mei 17 - 20, 15724
    - 1985 mei 21, 15725
    - 1985 mei 22 - 23, 15726
    - 1985 mei 24, 15727
    - 1985 mei 28 - 29, 15728
    - 1985 mei 30 - 31, 15729
    - 1985 juni 1 - 3, 15730
    - 1985 juni 4, 15731
    - 1985 juni 5, 15732
    - 1985 juni 6, 15733
    - 1985 juni 7, 15734
    - 1985 juni 10 - 11, 15735
    - 1985 juni 12 - 13, 15736
    - 1985 juni 14, 15737
    - 1985 juni 17 - 18, 15738
    - 1985 juni 19, 15739
    - 1985 juni 20, 15740
    - 1985 juni 21 - 24, 15741
    - 1985 juni 25, 15742
    - 1985 juni 26 - 27 (1-45), 15743
    - 1985 juni 27 (46-168), 15744
    - 1985 juni 28 (1-60), 15745
    - 1985 juni 28 (61-162) - 29, 15746
    - 1985 juli 1, 15747
    - 1985 juli 2, 15748
    - 1985 juli 3, 15749
    - 1985 juli 4, 15750
    - 1985 juli 5, 15751
    - 1985 juli 6 - 10, 15752
    - 1985 juli 11 - 13, 15753
    - 1985 juli 15 (1-78), 15754
    - 1985 juli 15 (79-139) - 24, 15755
    - 1985 juli 25 - 29, 15756
    - 1985 juli 30, 15757
    - 1985 juli 31, 15758
    - 1985 augustus 1 - 2, 15759
    - 1985 augustus 3 - 7, 15760
    - 1985 augustus 8, 15761
    - 1985 augustus 9 (1-64), 15762
    - 1985 augustus 9 (65-69) - 12, 15763
    - 1985 augustus 13 - 14, 15764
    - 1985 augustus 15, 15765
    - 1985 augustus 16, 15766
    - 1985 augustus 19 - 20, 15767
    - 1985 augustus 21, 15768
    - 1985 augustus 22, 15769
    - 1985 augustus 23, 15770
    - 1985 augustus 26 - 27, 15771
    - 1985 augustus 28, 15772
    - 1985 augustus 29, 15773
    - 1985 augustus 30 - 31, 15774
    - 1985 september 2, 15775
    - 1985 september 3 - 4, 15776
    - 1985 september 5 - 6, 15777
    - 1985 september 9 - 10, 15778
    - 1985 september 11 - 12, 15779
    - 1985 september 13, 15780
    - 1985 september 16, 15781
    - 1985 september 17 - 18 (1-41), 15782
    - 1985 september 18 (42-110), 15783
    - 1985 september 19 - 20, 15784
    - 1985 september 21 - 23, 15785
    - 1985 september 24 - 25, 15786
    - 1985 september 26 - 27, 15787
    - 1985 september 30, 15788
    - 1985 oktober 1 - 3, 15789
    - 1985 oktober 4, 15790
    - 1985 oktober 7, 15791
    - 1985 oktober 8 - 11, 15792
    - 1985 oktober 12 (1-123), 15793
    - 1985 oktober 12 (124-203) - 17, 15794
    - 1985 oktober 18 - 19, 15795
    - 1985 oktober 21, 15796
    - 1985 oktober 22 - 24, 15797
    - 1985 oktober 25, 15798
    - 1985 oktober 28, 15799
    - 1985 oktober 29 - 30, 15800
    - 1985 oktober 31, 15801
    - 1985 november 1 - 5, 15802
    - 1985 november 6, 15803
    - 1985 november 7, 15804
    - 1985 november 8, 15805
    - 1985 november 9 - 12, 15806
    - 1985 november 13 - 15, 15807
    - 1985 november 18 - 19, 15808
    - 1985 november 20 - 21, 15809
    - 1985 november 22, 15810
    - 1985 november 25, 15811
    - 1985 november 26 - 27, 15812
    - 1985 november 28 - 30, 15813
    - 1985 december 2 - 3, 15814
    - 1985 december 4 - 5, 15815
    - 1985 december 6 - 9, 15816
    - 1985 december 10, 15817
    - 1985 december 11, 15818
    - 1985 december 12, 15819
    - 1985 december 13, 15820
    - 1985 december 16, 15821
    - 1985 december 17 (1-107), 15822
    - 1985 december 17 (108-165) - 18(1-63), 15823
    - 1985 december 18 (64), 15824
    - 1985 december 18 (65-165) - 19 (1-33), 15825
    - 1985 december 19 (34), 15826
    - 1985 december 19 (35-136) - 20, 15827
    - 1985 december 21 (1-40), 15828
    - 1985 december 21 (41-69) - 28 (1-70), 15829
    - 1985 december 28 (71-118) - 31+dankbetuigingen 1985, 15830
    - 1986 januari 1 - 6, 15831
      Openbaarheid beperkt tot 1 januari 2062
    - 1986 januari 7, 15832
    - 1986 januari 8, 15833
    - 1986 januari 9 (1-89), 15834
    - 1986 januari 9 (90-144) - 10 (1-97), 15835
    - 1986 januari 10 (98-216), 15836
    - 1986 januari 11 - 22, 15837
    - 1986 januari 23 (1-50), 15838
    - 1986 januari 23 (51-78(+bijl.)), 15839
    - 1986 januari 23 (78(bijl.)-79) - 24, 15840
    - 1986 januari 27 (1-48), 15841
    - 1986 januari 27 (49-89) - 28 (1-42), 15842
    - 1986 januari 28 (43-92) - 29, 15843
    - 1986 januari 30 (1-87), 15844
    - 1986 januari 30 (88-195) - 31, 15845
    - 1986 februari 1 - 3, 15846
    - 1986 februari 4 (1-10(+bijl.)), 15847
    - 1986 februari 4 (10(bijl.)-67) - 5, 15848
    - 1986 februari 6 - 7, 15849
    - 1986 februari 10, 15850
    - 1986 februari 11, 15851
    - 1986 februari 12, 15852
    - 1986 februari 13, 15853
    - 1986 februari 14 - 15, 15854
    - 1986 februari 17, 15855
    - 1986 februari 18, 15856
    - 1986 februari 19, 15857
    - 1986 februari 20 (1-6), 15858
    - 1986 februari 20 (7-92) - 21 (1-60), 15859
    - 1986 februari 21 (61-125), 15860
    - 1986 februari 24, 15861
    - 1986 februari 25 - 26, 15862
    - 1986 februari 27, 15863
    - 1986 februari 28, 15864
    - 1986 maart 3 - 4, 15865
    - 1986 maart 5, 15866
    - 1986 maart 6 - 7, 15867
    - 1986 maart 10 - 11, 15868
    - 1986 maart 12, 15869
    - 1986 maart 13 - 14, 15870
    - 1986 maart 17 - 18, 15871
    - 1986 maart 19, 15872
    - 1986 maart 20, 15873
    - 1986 maart 21 - 22, 15874
    - 1986 maart 24 (1-95), 15875
    - 1986 maart 24 (96-115), 15876
    - 1986 maart 25 (1-52), 15877
    - 1986 maart 25 (53-118), 15878
    - 1986 maart 26 (1-101), 15879
    - 1986 maart 26 (102-131) - 27 (1-45), 15880
    - 1986 maart 27 (46-103), 15881
    - 1986 maart 29, 15882
    - 1986 april 1 - 4 (1-4(+bijl.)), 15883
    - 1986 april 4 (4(bijl.)-14), 15884
    - 1986 april 7 - 10, 15885
    - 1986 april 11, 15886
    - 1986 april 14, 15887
    - 1986 april 15, 15888
    - 1986 april 16, 15889
    - 1986 april 17 - 19, 15890
    - 1986 april 21 - 22, 15891
    - 1986 april 23, 15892
    - 1986 april 24 (1-59), 15893
    - 1986 april 24 (60-174) - 26, 15894
    - 1986 april 28 (1-9), 15895
    - 1986 april 28 (10-142), 15896
    - 1986 april 29 (1-14(+bijl.)), 15897
    - 1986 april 29 (14(bijl.)-15), 15898
    - 1986 april 29 (16-101), 15899
    - 1986 mei 1, 15900
    - 1986 mei 2, 15901
    - 1986 mei 5 - 6, 15902
    - 1986 mei 7, 15903
    - 1986 mei 9, 15904
    - 1986 mei 10 (1-30), 15905
    - 1986 mei 10 (31-125), 15906
    - 1986 mei 12 - 15, 15907
    - 1986 mei 16 (1-105), 15908
    - 1986 mei 16 (106-127), 15909
    - 1986 mei 16 (128) - 20, 15910
    - 1986 mei 21 (1-31(+bijl.)), 15911
    - 1986 mei 21 (31(bijl.)-102), 15912
    - 1986 mei 22 - 23, 15913
    - 1986 mei 26 (1-11), 15914
    - 1986 mei 26 (12-74) - 27, 15915
    - 1986 mei 28 - 29, 15916
    - 1986 mei 30 (1-35), 15917
    - 1986 mei 30 (36-96) - 31, 15918
    - 1986 juni 2 - 3, 15919
    - 1986 juni 4 - 5, 15920
    - 1986 juni 6 - 9, 15921
    - 1986 juni 10 - 11, 15922
    - 1986 juni 12, 15923
    - 1986 juni 13, 15924
    - 1986 juni 16, 15925
    - 1986 juni 17, 15926
    - 1986 juni 18, 15927
    - 1986 juni 19, 15928
    - 1986 juni 20, 15929
    - 1986 juni 21 - 23, 15930
    - 1986 juni 24, 15931
    - 1986 juni 25, 15932
    - 1986 juni 26 (1-14(+bijl.)), 15933
    - 1986 juni 26 (14(bijl.)-72), 15934
    - 1986 juni 26 (73-164) - 27 (1-30), 15935
    - 1986 juni 27 (31-130), 15936
    - 1986 juni 28, 15937
    - 1986 juli 1, 15938
    - 1986 juli 2 (1-60), 15939
    - 1986 juli 2 (61-106) - 3, 15940
    - 1986 juli 4 - 9, 15941
    - 1986 juli 10 (1-189), 15942
    - 1986 juli 10 (190-289), 15943
    - 1986 juli 10 (290-391) - 11, 15944
    - 1986 juli 12 (1-75), 15945